# 房产转让交接时点的未尽业务处理

提问人：donglj2010 时间：2013-12-10 15:00:11
如果计入营业外收入，那对应的税金我是否仍需缴纳房产税呢？如果仍需缴纳房产税，连同营业税及附加是否都需计入“营业外支出”呢？谢谢。

回答人：chenyiwei
是否需缴纳房产税，与租金收入是作为营业收入还是营业外收入无关。如果需要缴纳的，则作为对营业外收入的冲减。